【裁判字號】    90,易,1636
【裁判日期】    900712
【裁判案由】    違反就業服務法
【裁判全文】
臺灣高雄地方法院刑事判決                          九十年度易字第一六三六號
    公  訴  人  臺灣高雄地方法院檢察署檢察官
    被      告  乙○○
                甲○○
右列被告因違反就業服務法案件，經檢察官聲請簡易判決處刑（九十年度偵字第一八
九九號），嗣本院簡易庭（九十年雄簡字第二一五號）認不宜以簡易判決處刑，移由
本院依普通程序審理，本院判決如左：
    主  文
乙○○違反任何人不得媒介外國人非法為他人工作之規定，處拘役貳拾伍日，如易科
罰金，以參佰元折算壹日。
甲○○違反雇主不得聘僱許可失效之外國人，及不得未經許可聘僱他人所申請聘僱之
外國人之規定，其聘僱人數為二人，處拘役伍拾日，如易科罰金，以參佰元折算壹日
。
    事  實
一、乙○○明知任何人不得媒介外國人非法為他人工作，竟於民國八十九年八月初某
    日，無償媒介原由台南縣永康市○○街一八號「裕茂工業股份有限公司」合法聘
    僱，惟許可已失效之印尼籍男子ＵＳＮＡＮＤＩ（護照號碼：Ｈ二六Ｏ六五六號
    ，簽證許可日期：自八十八年七月十五日起至八十九年七月十五日止），至高雄
    市前金區○○○路一０三號九樓之二「現代化清潔公司」工作，而前開清潔公司
    之負責人甲○○明知不得聘僱許可失效之外國人在中華民國境內工作，竟未經向
    主管機關申請許可，即以每月新台幣（下同）二萬二千元之代價僱用當時許可已
    失效之ＵＳＮＡＮＤＩ在該處擔任清潔工。嗣甲○○又明知未經許可不得聘僱（
    簡易判決處刑書誤載為「留用」）他人所聘僱之外國人在我國境內工作，竟於八
    十九年九月間，在上開清潔公司內，以月薪二萬二千元之代價僱用原由台中市○
    區○○路四三七巷五九弄一八六號林瑞明所合法聘僱之印尼籍女子ＴＲＩＥ  Ｄ
    ＥＷＩ（護照號碼：ＡＡ八七九九六八號，簽證許可日期：自八十八年一月二十
    五日起至九十年一月二十四日止）在上開清潔公司擔任清潔工。迨於八十九年十
    月四日晚間十時許，經警方於「現代化清潔公司」查獲ＵＳＮＡＮＤＩ及ＴＲＩ
    Ｅ  ＤＥＷＩ正在工作，始知上情。
二、案經高雄市政府警察局鼓山分局移送臺灣高雄地方法院檢察署檢察官偵查起訴。
    理  由
一、訊據被告乙○○、甲○○對於右揭事實均坦承不諱，核與證人即甲○○所聘僱之
    印尼籍男子ＵＳＮＡＮＤＩ與印尼籍女子ＴＲＩＥ  ＤＥＷＩ二人於警訊中分別
    證述之情節均相符合（各附於警卷第四頁、第五頁），而上開二證人原本分別係
    「裕茂工業股份有限公司」及林瑞明於八十八年七月十五日、八十八年一月二十
    五日經申請許可獲准而聘僱入境之外籍勞工，許可日期則分別係至八十九年七月
    十五日、九十年一月二十四日為止等情，有外僑居留口卡二紙附卷可稽。是以本
    案事證明確，被告二人之犯行堪以認定。
二、按任何人不得媒介外國人非法為他人工作；又雇主不得聘僱許可失效之外國人，
    亦不得未經許可聘僱他人所申請聘僱之外國人，就業服務法第五十六條、第五十
    三條第一、三款分別定有明文。故核被告乙○○所為，係違反該法第五十六條規
    定，應依同法第五十九條第一項規定處斷；而被告甲○○所為，則係違反該法第
    五十三條第一款、第三款之規定，而按，不論違反該法第五十三條第一至三款中
    之何款規定，既均係依同法第五十八條之規定論處，則縱有同時違反數款之情形
    ，仍屬單純一罪，僅因聘僱或留用人數不同，而分別適用該條前段或後段處斷（
    參照司法院 (83)廳刑一字第07078號函文），依此說明，則被告甲○○所僱用之
    人數為二人，應依同法第五十八條第一項後段之規定處斷。公訴人認被告甲○○
    之犯行僅違反該法第五十三條第一款規定，而未注意於其僱用印尼籍女子ＴＲＩ
    Ｅ  ＤＥＷＩ時，該印尼籍女子仍係他人所合法僱用之外國勞工之情，亦即被告
    此部分犯行，尚違反同法第五十三條第三款之規定，起訴意旨此部分容有未洽，
    惟如前所述，此部分既與起訴部分屬單純一罪，本院自得併予審究，附此敘明。
    爰審酌被告二人之右揭犯行影響主管機關對於外籍勞工管理，惟念及被告乙○○
    前無犯罪前科，素行尚稱良好，被告甲○○除前於八十九年間因違反台灣地區與
    大陸地區人民關係條例案件，經法院判處罰金五萬元，嗣於八十九年四月十三日
    繳清罰金而執行完畢（於本案不構成累犯前科），以上有台灣高雄地方法院檢察
    署刑案資料查註紀錄表、本院被告院內索引卡紀錄表及台灣高等法院被告全國前
    案紀錄表各一紙在卷可憑，素行尚非惡劣，復參酌其二人之犯罪動機、目的、方
    法，被告乙○○並未因而獲利，又二人於犯罪後均坦認不諱、態度尚佳等一切情
    狀，各量處如主文所示之刑。又於被告二人行為後，刑法第四十一條業於九十年
    一月十日修正公布施行，並於同年月十二日生效，將修正前之刑法第四十一條規
    定與修正後同法第四十一條第一項之規定相互比較後，修正後之刑法第四十一條
    第一項就得宣告易科罰金之範圍較修正前之舊法為廣，是依刑法第二條第一項前
    段規定，自應適用裁判時較有利於被告之法律即修正後之刑法第四十一條第一項
    規定，均併諭知易科罰金之折算標準。
據上論斷，應依刑事訴訟法第二百九十九條第一項前段，就業服務法第五十八條第一
項後段，第五十九條第一項，刑法第十一條，第二條第一項前段，第四十一條第一項
，罰金罰鍰提高標準條例第二條，判決如主文。
本案經檢察官井天博到庭執行職務。
中      華      民      國      九十      年      七    月      十二    日
                                  臺灣高雄地方法院刑事第六庭
                                      法  官  周  玉  群
右正本證明與原本無異。
如不服本判決，應於判決送達後十日內，向本院提出上訴狀。
                                      書記官  黃  英  彥
中      華      民      國      九十      年      七    月      十二    日
附錄本案論罪科刑法條：
就業服務法第五十三條：【民國 89 年 1 月 26 日 修正】
  雇主不得有左列行為：
    一  聘僱或留用未經許可或許可失效之外國人。
    二  以本人名義聘僱外國人為他人工作。
    三  未經許可聘僱或留用他人所申請聘僱之外國人。
    四  指派所聘僱之外國人從事申請許可以外之工作。
就業服務法第五十八條：
  違反第五十三條第一款、第二款或第三款規定，其聘僱或留用人數為一人者，處六
  月以下有期徒刑、拘役或科或併科新台幣九萬元以下罰金；其聘僱或留用人數為二
  人以上者，處三年以下有期徒刑、拘役或科或併科新台幣三十萬元以下罰金。
  法人之代表人、法人或自然人之代理人、受僱人或其他從業人員，因執行業務犯前
  項之罪者，除處罰其行為人外，對該法人或自然人亦科以前項之罰金。
就業服務法第五十六條：
  任何人不得媒介外國人非法為他人工作。
就業服務法第五十九條第一項：
  違反第五十六條規定者，處六月以下有期徒刑、拘役或科或併科新台幣十五萬元以
  下罰金。


司法院資訊處製作；財團法人民間司法改革基金會備份。
